【裁判字號】    94,訴,1302
【裁判日期】    950215
【裁判案由】    毒品危害防制條例
【裁判全文】
臺灣彰化地方法院刑事判決    九十四年度訴字第一三０二號
    公  訴  人  臺灣彰化地方法院檢察署檢察官
    被      告  丙○○
                        （現於臺灣彰化看守所羈押中）
    指定辯護人  陳青來律師
上列被告因毒品危害防制條例案件，經檢察官提起公訴（九十四
年度偵字第三七六三號），本院判決如下：
    主    文
丙○○連續販賣第二級毒品，累犯，處有期徒刑捌年陸月，扣案
之第二級毒品安非他命壹包（驗餘淨重零點捌肆零公克），沒
收銷燬之；黑色小皮包壹個、ＭＯＴＯＲＯＬＡ牌行動電話機具
支（不含ＳＩＭ卡），均沒收，如全部或一部不能沒收時，追
徵其價額；因販賣第二級毒品所得之新臺幣肆萬柒仟伍佰元沒收
之，如全部或一部不能沒收時，以其財產抵償之。
    犯罪事實
一、丙○○前因施用毒品案件，先後經本院以八十九年度易字第
    六四八號、九十一年度易字第七號判決，分別判處有期徒刑
    十月、十一月確定，上開二罪刑經接續執行，於民國九十三
    年四月六日縮短刑期假釋付保護管束，於九十三年四月十四
    日縮刑期滿未經撤銷假釋視為徒刑執行完畢。詎仍不知悔改
    ，明知安非他命係屬毒品危害防制條例第二條第二項第二款
    所列管之第二級毒品，不得非法持有、販賣，竟因其已嗜毒
    成性，缺錢購買毒品，乃基於販賣第二級毒品安非他命以牟
    利之概括犯意，先自九十四年一月初某日起之不詳時間、地
    點，多次向姓名、年籍均不詳綽號「阿猴」、「阿雄」及「
    阿傑」等成年男子，販入數量及價格皆不詳之第二級毒品安
    非他命後，除將部分安非他命留供己用外，所餘安非他命則
    分別使用行動電話門號0000000000、00000
    00000、0000000000、000000000
    0號與如附表所示購毒者接洽，連續於如附表所示之時間、
    地點，以如附表所示價格、數量，販賣第二級毒品安非他命
    予如附表所示之購毒者。嗣經彰化縣警察局刑警隊向臺灣彰
    化地方法院檢察署檢察官聲請核發通訊監察書，對丙○○所
    持用之上開行動電話門號實施通訊監察後，為警循線於九十
    四年五月十八日十六時三十五分許，在彰化縣彰化市金馬陸
    橋邊一點紅市場之停車場內，查獲丙○○適將安非他命一包
    （毛重０點九公克）販售予己○○、戊○○，並當場在丙○○所乘坐，由不知情友人陳偉捷（另為不起訴處分）所駕駛
    車牌號碼Ｍ七－二０九０號自用小客車右前座底下，扣得安
    非他命一包（驗餘淨重０點三八四０公克）、供裝販賣毒品
    所用之黑色小皮包一個、臺灣大哥大行動電話門號ＳＩＭ卡
    四張、東信電訊行動電話門號ＳＩＭ卡二張，另在丙○○身
    上扣獲販賣安非他命所得新臺幣（下同）一千五百元、供販
    賣安非他命聯繫使用之ＭＯＴＯＲＯＬＡ牌行動電話機具二
    支（含所搭配門號0000000000、0000000
    000號ＳＩＭ卡各一張），隨後再經警持搜索票帶同丙○○至其位於臺中市○○路一０九號十樓之三居所執行搜索，
    當場查扣供販賣安非他命聯繫使用之ＭＯＴＯＲＯＬＡ牌行
    動電話機具一支（含所搭配門號0000000000號Ｓ
    ＩＭ卡一張）。
二、案經彰化縣警察局報告臺灣彰化地方法院檢察署檢察官偵查
    起訴。
    理    由
一、(一)上揭犯罪事實，業據被告丙○○於本院審理中坦承不諱，
      供認：我全部坦承有為檢察官補充理由書所載的販賣行為
      ，我認罪等語（見本院卷第一五三頁反面），並經證人即
      購毒者己○○、戊○○於警詢、偵訊及本院審理時，證人
      即購毒者乙○○、庚○○、甲○○、丁○○於警詢、偵訊
      中，證人即駕駛車牌號碼Ｍ七－二０九０號自用小客車搭
      載被告之陳偉捷於警詢、偵訊時證述明確。證人己○○、
      戊○○、乙○○、庚○○、甲○○、丁○○於警、偵訊中
      ，就被告確有以電話方式聯絡及販售第二級毒品安非他命
      之基本事實，均已為確切之供述，雖該等證人對於向被告
      購買毒品之總次數、數量、價錢、時間等細節，因已經過
      相當時間，所證或有出入，而無法完全確定，然證人之陳
      述有部分前後不符，或相互間有所歧異時，究竟何者為可
      採，法院仍得本其自由心證予以斟酌，非謂一有不符或矛
      盾，即應認其全部均為不可採信；茍其基本事實之陳述與
      真實性無礙時，非不得予以採信（最高法院七十四臺上字
      第一五九九號判例意旨可資參照）。況人之記憶有限，常
      隨時間之經過而有所遺忘，自不能期待該等證人刻意記憶
      各項細節，則該等證人事後所為回憶難免略有模糊之處，
      當不得因其指述之細節略有不同，即認渠等證言不足為採
      ；再徵諸卷附各該毒品案監察譯文內容，亦皆為被告所是
      認，足認該等證人所證，均信而有徵，堪以採信。
    (二)此外，復有扣案之前開安非他命一包（驗餘淨重０點三八
      四０公克）、供販賣安非他命聯繫使用之ＭＯＴＯＲＯＬ
      Ａ牌行動電話機具三支（含所搭配門號00000000
      00、0000000000、0000000000號
      ＳＩＭ卡各一張）、臺灣大哥大行動電話門號ＳＩＭ卡四
      張、東信電訊行動電話門號ＳＩＭ卡二張、販賣安非他命
      所得一千五百元、供裝販賣毒品所用之黑色小皮包一個及
      在證人己○○身上扣得向被告所購之安非他命一包（毛重
      ０點九公克）可資佐證，另有臺灣彰化地方法院檢察署通
      訊監察書、毒品案監察譯文表、跟監查緝暨現場搜索之照
      片在卷足參，均核與被告前揭自白相符。又前開安非他命
      一包（驗餘淨重０點三八四０公克），經送請憲兵司令部
      刑事鑑識中心以電子天秤法及氣相層析質譜分析法（ＧＣ
      ／ＭＳ）鑑驗結果，確含安非他命成分，淨重０點四一三
      六公克，取樣０點０二九六公克，餘０點三八四０公克等
      情，有該鑑識中心九十四年八月二十九日（九四）安鑑字
      第０二一九三號鑑驗通知書一份附卷可稽（見本院卷第八
      八頁）。
    (三)再者，因被告販毒次數之事實認定直接影響本院諭知犯罪
      所得沒收之金額多寡，自有加以特定之必要，而上開證人
      、被告對此既無從精確描述，則本院依「罪疑唯輕」之刑
      事法原則，乃從較有利於被告之事實認定，就渠等歷次證
      詞中被告所自承者，採認其中期間最短、次數最少、金額
      最低者，以此最有利之原則認定被告販賣之時間、次數及
      計算其犯罪所得，亦即依附表所示之時地、次數、價格，
      作為本院論斷被告犯罪之基礎。
    (四)綜上，本案事證已臻明確，被告犯行至堪認定，應予依法
      論科。
二、核被告所為，連續販賣第二級毒品安非他命予如附表所示之
    人牟利之行為，係犯毒品危害防制條例第四條第二項之販賣
    第二級毒品罪。被告為販賣而持有第二級毒品之低度行為，
    應為販賣第二級毒品之高度行為所吸收，不另論罪。被告多
    次販賣第二級毒品之犯行，時間緊接，犯罪構成要件相同，
    顯係基於概括犯意反覆為之，為連續犯，應依刑法第五十六
    條之規定論以一販賣第二級毒品罪，然除販賣第二級毒品罪
    最重法定刑為無期徒刑部分，依刑法第六十五條第一項規定
    不得加重外，應依法加重其刑。查被告前因施用毒品案件，
    先後經本院以八十九年度易字第六四八號、九十一年度易字
    第七號判決，分別判處有期徒刑十月、十一月確定，上開二
    罪刑經接續執行，於九十三年四月六日縮短刑期假釋付保護
    管束，於九十三年四月十四日縮刑期滿未經撤銷假釋視為徒
    刑執行完畢乙情，有臺灣高等法院被告前案紀錄表及刑案資
    料查註紀錄表在卷可按，其受有期徒刑之執行完畢，五年內
    再犯本案法定本刑有期徒刑以上之罪，為累犯，且如前述，
    除販賣第二級毒品罪最重法定刑為無期徒刑部分，依法不得
    加重外，應依法遞加重其刑。爰審酌被告年輕體健，明知施
    用毒品有害身心健康，竟憑販賣戕害身心之安非他命牟利，
    嚴重危害社會治安及國民健康，及其犯罪動機、方法、手段
    、品行、智識程度、販賣期間長短、次數、犯罪所得，兼衡
    其犯後終能坦承犯行，態度尚佳等一切情狀，量處如主文所
    示之刑，以示懲儆。扣案之第二級毒品安非他命一包（驗餘
    淨重０點三八四０公克），係毒品危害防制條例第二條第二
    項第二款所稱之第二級毒品，應依同條例第十八條第一項前
    段之規定，宣告沒收銷燬之；另扣案被告所持供販賣第二級
    毒品犯罪使用之ＭＯＴＯＲＯＬＡ牌行動電話機具三支、黑
    色小皮包一個，應依毒品危害防制條例第十九條第一項規定
    宣告沒收，如全部或一部不能沒收時，追徵其價額。至上開
    三支ＭＯＴＯＲＯＬＡ牌行動電話機具所搭配之門號000
    0000000、0000000000、0000000
    000號ＳＩＭ卡各一張，暨其餘扣案之臺灣大哥大行動電
    話門號ＳＩＭ卡四張、東信電訊行動電話門號ＳＩＭ卡二張
    ，因係使用者向電信業者申請租用而只取得使用權，並非申
    請使用者所有，故不得宣告沒收。又被告販賣第二級毒品所
    得利益四萬七千五百元，應依毒品危害防制條例第十九條第
    一項規定宣告沒收，如全部或一部不能沒收時，以其財產抵
    償之。
三、不另為無罪之諭知部分：
    公訴意旨根據證人庚○○、丁○○於警詢、偵查中所證，認
    被告係自九十四年二月初某日起至同年五月初某日止，將數
    量不詳，價格為五百元至一千元不等之安非他命，連續販賣
    予證人庚○○十次；自九十四年五月三日起至同年月十七日
    止，將數量不詳，價格為五百元至二千五百元不等之安非他
    命，連續販賣予證人丁○○四次，固非無見。惟本院依「罪
    疑唯輕」之原則，就證人庚○○、丁○○歷次證詞中，採認
    其中期間最短、次數最少、金額最低者，以此最有利之原則
    認定被告販賣之時間、次數及其犯罪所得如附表所載，已如
    前述。公訴意旨關於被告販賣予證人庚○○、丁○○之時間
    、次數、金額及所得認定與附表所示記載不符部分，應認該
    部分被告犯罪不能證明。因公訴人認上開部分如均成立犯罪
    ，與前揭業經論罪科刑部分皆有連續犯之裁判上一罪關係，
    爰不另為無罪之諭知，附此說明。
據上論斷，應依刑事訴訟法第二百九十九條第一項前段，毒品危
害防制條例第四條第二項、第十八條第一項前段、第十九條第一
項，刑法第十一條、第五十六條、第四十七條，判決如主文。
本案經檢察官洪英丰到庭執行職務。
中    華    民    國    九十五  年   二   月   十五   日
                  刑事第一庭    審判長法  官  洪志賢
                                      法  官  簡璽容
                                      法  官  周莉菁
以上正本證明與原本無異。
如不服本判決，應於判決送達後十日內向本院提出上訴狀（須附
繕本），上訴於臺灣高等法院臺中分院。
中    華    民    國    九十五  年   二   月   十七   日
                                      書記官  黃當易
附錄本判決論罪科刑法條：
毒品危害防制條例第四條第二項：
製造、運輸、販賣第二級毒品者，處無期徒刑或七年以上有期徒
刑得併科新臺幣七百萬元以下罰金。


司法院資訊處製作；財團法人民間司法改革基金會備份。
